【裁判字號】    97,交聲,1547
【裁判日期】    971230
【裁判案由】    違反道路交通管理處罰條例聲明異議
【裁判全文】
臺灣桃園地方法院交通事件裁定        97年度交聲字第1547號
原處分機關  交通部公路總局新竹區監理所
異  議  人
即受處分人  乙○○
上列異議人即受處分人因違反道路交通管理處罰條例案件，對於
交通部公路總局新竹區監理所民國97年9 月22日所為之處分（原
處分案號：桃監裁罰字第裁52-C00000000號）聲明異議，本院裁
定如下：
    主  文
異議駁回。
    理  由
一、按汽車駕駛人停車時，不依順行方向，或不緊靠道路右側，
    或併排停車，或單行道不緊靠路邊停車情形者，處新台幣（
    下同）600 元以上1,200 元以下罰鍰，道路交通管理處罰條
    例第56條第1 項第6 款定有明文。次按停車時應依車輛順行
    方向緊靠道路右側，但單行道應緊靠路邊停車，其右側前後
    輪胎外側距離緣石或路面邊緣不得逾40公分，在單行道左側
    停車時，比照辦理，道路交通安全規則第112 條第2 項亦有
    明文規定。
二、本件原處分機關交通部公路總局新竹區監理所係以：異議人
    即受處分人（下稱異議人）乙○○於民國97年8 月2 日下午
    5 時22分許，未依順行方向，逕將車牌號碼0678-KS 號自小
    客車（下稱系爭自小客車）停放在台北縣樹林市○○路188
    之1 號前，經臺北縣政府警察局樹林分局拖吊場員警甲○○
    以異議人不依順行方向停車為由，依違反道路交通管理處罰
    條例第56條第1 項第6 款之規定掣單逕行舉發。嗣異議人於
    應到案日期前提出申訴，經原處分機關函請舉發單位調查後
    ，仍認異議人確有前開不依順行方向停車之事實，原處分機
    關乃依上開條文、違反道路交通管理事件統一裁罰基準及處
    理細則第43條、第44條及第67條等規定，於97年9 月22日以
    桃監裁罰字第裁52-C00000000號違反道路交通管理事件裁決
    書裁處異議人罰鍰900 元在案。
三、聲明異議意旨略以：異議人雖確有於上揭時、地以右前輪靠
    路側之方式斜向停放系爭自小客車，然係因該處為餐廳門口
    ，該餐廳生意極佳，為能放置多部車輛，故其他車輛均是以
    斜向方式停車，而異議人係為避免妨害該餐廳之生意，始以
    相同方式停車，此有異議人於該餐廳營業時間所拍攝之照片
    為證，足見異議人不依順向停車係因客觀具體事實而出於不
    得已之行為，亦未嚴重危害交通安全，情節尚屬輕微，依據
    道路交通管理事件統一裁罰基準及處理細則第12條第1 項第
    15款之規定，員警應施以勸導而免予舉發；又異議人有於車
    窗擺放行動電話號碼之習慣，故員警應先通知異議人自行排
    除，亦不應逕行開單舉發；再異議人之家人至各處採證，均
    發現有多處車輛停放之方式皆未依順向停車，然員警於巡邏
    時並無舉發動作，益徵本件並無舉發之必要，爰依法聲明異
    議，請求撤銷原處分云云。
四、經查：
    (一)異議人於上揭時、地駕駛系爭自小客車停車時，確實未依
      順行方向停車，故經臺北縣政府警察局樹林分局拖吊場員
      警甲○○以異議人不依順行方向停車為由，依違反道路交
      通管理處罰條例第56條第1 項第6 款之規定掣單逕行舉發
      之事實，業據證人甲○○於本院審理中結證明確（參見本
      院卷第21、22頁），並有舉發現場圖1 紙（參見本院卷第
      26頁）、舉發照片4 幀（參見本院卷第27頁）及臺北縣政
      府警察局北縣警交字第C00000000 號舉發違反道路交通管
      理事件通知單1 紙（參見本院卷第11頁）在卷可稽，復為
      異議人於本院調查中所不爭執（參見本院卷第20頁），確
      堪認定屬實。
    (二)至異議人雖以前揭情詞置辯。惟查，異議人於上揭時、地
      未依順向停車，業已影響該處交通安全乙情，業據證人甲
      ○○於本院調查時結證稱：本件交通違規係由伊所舉發，
      伊當時是服拖吊勤務，在上開地點發現系爭自小客車未依
      順向停車，而是以斜向45度停放，且停放之位置已經佔據
      車道，如果機車未注意就會直接撞上，且路人也必須繞道
      而被迫走入車道內，故伊認為異議人停車之方式已影響該
      處交通，便加以舉發、拖吊等語明確（參見本院卷第21頁
      ）；而觀諸前揭舉發照片4 幀（參見本院卷第27頁），異
      議人確係以斜向約45度方式停放系爭自小客車，且車尾已
      超過車道線佔據部分車道，惟系爭自小客車前後方均無其
      他車輛停放，另較前方之汽車則均係順行方向緊靠道路右
      側停放；已足見異議人辯稱：伊不依順向停車係出於不得
      已之行為，且未嚴重危害交通安全云云，顯與事實不符，
      尚非可採。另按汽車駕駛人違規停車，交通勤務警察、依
      法令執行交通稽查任務人員或交通助理人員，應責令汽車
      駕駛人將車移置適當處所；如汽車駕駛人不予移置或不在
      車內時，得由該交通勤務警察、依法令執行交通稽查任務
      人員或交通助理人員為之，道路交通管理處罰條例第56條
      第2 項定有明文。查本件舉發時異議人並未在系爭自小客
      車內乙節，業據證人甲○○於本院調查時結證無訛（參見
      本院卷第22頁），且為異議人所自承不諱，參以異議人所
      停放系爭自小客車之方式業已影響該處交通一情，亦如前
      述，則員警就異議人前揭違規停車之行為逕行舉發，並將
      系爭自小客車拖吊、移置至適當處所，自難為與法有違，
      足徵異議人辯稱：伊有於車窗擺放行動電話號碼之習慣，
      故員警應先通知伊自行排除，不應逕行開單舉發云云，亦
      難謂於法有據。末縱如異議人所述，該處甚或其他各處均
      有未依順向停車而未經警舉發之情形，然此僅係執法機關
      有無懈怠而未能積極取締之問題，雖此舉或致民眾誤以各
      該處所不依順行方向停車為合法而有積非成是之情形，然
      此情尚不能使原為違規之行為，因執法單位之未積極取締
      而使之成為合法，亦即異議人所指民眾之停車習慣縱認屬
      實，仍不能解免其違規之責。
五、綜上所述，異議人確有於前揭時、地不依順行方向停車之交
    通違規行為，甚為明確。從而，原處分機關依前揭道路交通
    管理處罰條例第56條第1 項第6 款、違反道路交通管理事件
    統一裁罰基準及處理細則第43條、第44條、第67條暨違反道
    路交通管理事件統一裁罰標準表之規定，裁處異議人罰鍰90
    0 元，核無違誤。異議人之異議，為無理由，應予駁回。
據上論斷，應依道路交通案件處理辦法第19條，裁定如主文。
中    華    民    國    97    年    12    月    30    日
                  交通法庭      法  官    陳振嘉
以上正本證明與原本無異。
如不服本裁定，應於裁定送達後5 日內，以書狀敘述理由（須附
繕本），向本院提出抗告。
                                書記官    伍幸怡
中    華    民    國    97    年    12    月    30    日


司法院資訊處製作；財團法人民間司法改革基金會備份。
